---
title: "Menciones Recetas Alqueria, Junio-Julio 17"
output: 
  flexdashboard::flex_dashboard:
    highlight: haddock
    logo: logo.jpg
    
    
---


```{r setup, include=FALSE}
knitr::opts_chunk$set(echo = TRUE)

library(ggplot2)
library(tidyverse)
library(tidytext)
library(tm)
library(wordcloud)
library(ggraph)
library(igraph)
library(quanteda)
library(topicmodels)
library(tidyr)
library(plotly)
library(RColorBrewer)
library(kableExtra)
library(SentimentAnalysis)
library(syuzhet)
library(tibble)
library(dplyr)
library(sentimentr)
library(tidyverse)
library(lubridate)
library(zoo)
library(scales)


Data1 <- read.csv2("C:/Users/juliana.forero/Desktop/Alqueria/mentions.csv") 

Data1$text <- as.character(Data1$text)
Data1$Query.Name <- as.character(Data1$Query.Name)
Data1$Title <- as.character(Data1$Title)
Data1$Sentiment <- as.character(Data1$Sentiment)
Data1$Page.Type <- as.character(Data1$Page.Type)
Data1$Full.Name <- as.character(Data1$Full.Name)
Data1$Gender <- as.character(Data1$Gender)

```

Visión General 
===============================================================

### Palabras más mencionadas


```{r, echo=FALSE}

set.seed(454)

tidy_books <- Data1 %>% unnest_tokens(word, text)


stop_word <- bind_rows(data_frame(word = tm::stopwords("spanish"),
                                  lexicon = "SMART"), data.frame(word = c(c(1:5000), "ver",  "nhoy", "asi", "junto", "n", "rt", "pic.twitter.com", "bit.ly", "hoy", "tyc", "ey", "si", "ser", "solo", "raydmdl", "asi", "m", "rfvsrbnugg", "vs", "1,5", "1.500.000", "c", "9na", "rruldftfji", "t", "vhwhoaxvp5", "jthgsicy7b", "pgn_col", "s", "0", "36.000", "6onihuoc8x", "ncb41ud76y", "2vabf3t5hy", "00", "c4r0y3syzl", "oxdw6oy7wg", "ruluqcr2b7", "7caudpephj", "3209754897", "q9hays3vir", "2tk9ox8v33", "36.384", "6vtdatzagt", "link", "youtube.com", "danielsupereauribe", "twitter.com","jotace_42", "samper","watch", "instagram.com", "v", "dlvr.it","youtu.be","n2","p","n1","nsi","fnaraujor")))


tidy_books <- tidy_books %>% anti_join(stop_word)

count <- tidy_books %>% count(word, sort = TRUE)%>% mutate(Participacion=round((n/sum(n))*100,2)) 

a <- tidy_books %>% count(word, sort = TRUE) %>% filter(n > 140) %>%  mutate(word = reorder(word, n)) %>% 
  ggplot(aes(word, n, fill=word)) + geom_col() + xlab(NULL) + coord_flip()+ labs(x="Palabra",
                                                                      y="Frecuencia de mención",
                                                                      title="Frecuencia de palabras que aparecen en las menciones")

ggplotly(a)


```



Tendencias {data-navmenu="Análisis de sentimientos"}
===============================================================

Column {data-width=300}
------------------------------------------------------

### Sentimiento más mencionado


```{r, echo=FALSE}

set.seed(454)

download.file("https://raw.githubusercontent.com/jboscomendoza/rpubs/master/sentimientos_afinn/lexico_afinn.en.es.csv",
              "lexico_afinn.en.es.csv")

afinn <- read.csv("lexico_afinn.en.es.csv", stringsAsFactors = F, fileEncoding = "latin1") %>% 
  tbl_df()

tuits_afinn <- afinn %>% mutate(Tipo = ifelse(Puntuacion > 0, "Positiva", "Negativa"))

a <- tidy_books %>% inner_join(tuits_afinn, by=c("word"="Palabra")) %>% count(word, sort=TRUE) %>% mutate(Participacion=round((n/sum(n))*100,2))%>%  mutate(Participacion=paste0(Participacion,"%"))


kable(a,  caption = "Tabla de frecuencias") %>%
  kable_styling(bootstrap_options = c("striped", "hover"), 
                full_width = F,position = "center", 
                font_size = 15)%>% row_spec(0, bold = T, color = "black", 
                                            background = "darksalmon")

```

Column {data-width=700}
------------------------------------------------------

### Frecuencia de palabras asociadas a un sentimiento según léxico afin en español, que aparecen en las menciones


```{r, echo=FALSE}

a <- tidy_books %>% inner_join(tuits_afinn, by=c("word"="Palabra")) %>% count(word, sort=TRUE) %>%
  filter(n > 70) %>%
  mutate(word = reorder(word,n)) %>% 
  ggplot(aes(word,n,fill=word)) + xlab(NULL) + coord_flip() + geom_col()+ labs(x="Palabra",
                                                                     y="Frecuencia de palabra",
                                                                     title="Gráfico de frecuencias de menciones")


ggplotly(a)

```


Wordcloud {data-navmenu="Análisis de sentimientos"}
===============================================================



### Nube de palabras


```{r, echo=FALSE}

tidy_books %>% anti_join(stop_word) %>% count(word) %>% 
  with(wordcloud(word, n, scale=c(9,.5), max.words = 100, 
                   colors = RColorBrewer::brewer.pal(8,"Dark2")))



```


Por género {data-navmenu="Análisis de sentimientos"}
===============================================================

Column {data-width=500}
------------------------------------------------------


### Sentimientos positivos según género


```{r, echo=FALSE, warning=FALSE, message=FALSE}
Data1 <- read.csv2("C:/Users/juliana.forero/Desktop/Alqueria/mentions.csv") 

Data1$text <- as.character(Data1$text)

tema_graf <-
  theme_minimal() +
  theme(text = element_text(family = "serif"),
        panel.grid.minor = element_blank(),
        strip.background = element_rect(fill = "#EBEBEB", colour = NA),
        legend.position = "none",
        legend.box.background = element_rect(fill = "#EBEBEB", colour = NA))


download.file("https://raw.githubusercontent.com/jboscomendoza/rpubs/master/sentimientos_afinn/lexico_afinn.en.es.csv",
              "lexico_afinn.en.es.csv")

afinn <- read.csv("lexico_afinn.en.es.csv", stringsAsFactors = F, fileEncoding = "latin1") %>% 
  tbl_df()

tuits <- 
  Data1 %>%
  separate(Date, into = c("Fecha", "Hora"), sep = " ") %>%
  separate(Fecha, into = c("Año", "Mes", "Dia"), sep = "-",
           remove = FALSE) %>%
  mutate(Fecha = ymd(Fecha),
         Semana = week(Fecha) %>% as.factor(),
         text = tolower(text))

tuits_afinn <- 
  tuits %>%
  unnest_tokens(input = "text", output = "Palabra") %>%
  inner_join(afinn, ., by = "Palabra") %>%
  mutate(Tipo = ifelse(Puntuacion > 0, "Positiva", "Negativa")) %>% 
  rename("Genero" = Gender)




map(c("Positiva"), function(sentimiento) {
  tuits_afinn %>%
    filter(Tipo ==  sentimiento) %>%
    group_by(Genero) %>%
    count(Palabra, sort = T) %>%
    top_n(n = 10, wt = n) %>%
    ggplot() +
    aes(Palabra, n, fill = Genero) +
    geom_col() +
    facet_wrap("Genero", scales = "free") +
    scale_y_continuous(expand = c(0, 0)) +
    coord_flip() +
    labs(title = sentimiento) +
    tema_graf
})


```


Column {data-width=500}
------------------------------------------------------


### Sentimientos negativos según género


```{r, echo=FALSE, warning=FALSE, message=FALSE}

map(c("Negativa"), function(sentimiento) {
  tuits_afinn %>%
    filter(Tipo ==  sentimiento) %>%
    group_by(Genero) %>%
    count(Palabra, sort = T) %>%
    top_n(n = 10, wt = n) %>%
    ggplot() +
    aes(Palabra, n, fill = Genero) +
    geom_col() +
    facet_wrap("Genero", scales = "free") +
    scale_y_continuous(expand = c(0, 0)) +
    coord_flip() +
    labs(title = sentimiento) +
    tema_graf
})


```


Bigramos {data-navmenu="Términos relacionados"}
===============================================================

Column {.tabset}
------------------------------------------------------

### Nube de términos relacionados


```{r, echo=FALSE}

bigram <- Data1 %>% unnest_tokens(word, text, token = "ngrams", n = 20) %>% count(word, sort = TRUE)

bigram_sep <- bigram %>%  separate(word, c("word1", "word2"), sep = " ")

bigram_filt <- bigram_sep %>%  filter(!word1 %in% stop_word$word) %>%  
  filter(!word2 %in% stop_word$word)

bigram_counts <- bigram_filt %>% count(word1, word2, sort = TRUE)

bigram_unit <- bigram_filt %>%  unite(word, word1, word2, sep = " ")

bigram_graph <- bigram_counts %>% filter(n > 2) %>%  graph_from_data_frame()

set.seed(2019)

a <- grid::arrow(type = "closed", length = unit(.15, "inches"))

ggraph(bigram_graph, layout = "fr") + geom_edge_link(aes(edge_alpha = n), show.legend = FALSE, arrow = a, end_cap = circle(.07, 'inches')) + 
  geom_node_point(color = "lightpink", size = 2) + geom_node_text(aes(label = name, vjust = 1, hjust = 1))+
    theme_void() 

```



### Keywords en contexto "crema"


```{r, echo=FALSE}

## Corpus
mycorpus <- corpus(Data1$text)
mytoks <- tokens(mycorpus, remove_punct = TRUE)
mytoks <- tokens_remove(mytoks, stop_word$word)
my_dfm <- dfm(mytoks, remove = stopwords("spanish"), stem = TRUE, remove_punct = TRUE, remove_numbers = TRUE)


a <- kwic(mycorpus, "crema")


#a <- a %>% mutate(Participacion=round((n/sum(n))*100,2))%>%  mutate(Porcentaje_Markov=paste0(Porcentaje_Markov,"%"))


kable(a,  caption = "Menciones relacionadas con la palabra crema") %>%
  kable_styling(bootstrap_options = c("striped", "hover"), 
                full_width = F,position = "center", 
                font_size = 15)%>% row_spec(0, bold = T, color = "black", 
                                            background = "darksalmon")

```


### Menciones relacionadas con Crema


```{r, echo=FALSE}
a <- a %>% group_by(pre, post) %>% tally() %>% filter(n>1) %>% arrange(desc(n))


b <-  ggplot(a, aes(x=pre,y=n,fill=post)) + labs(x="Frase",y="Frecuencia de aparición",title="Frecuencia de Keywords relacionadas con la palabra Crema")+
  geom_bar(stat="identity")+theme_minimal()+coord_flip()+theme(legend.position = 'none') #+scale_x_discrete(limit=c('Feb','Mar','Abr','May','Jun','Jul'))


ggplotly(b)
```



### Keywords en contexto "recetas"


```{r, echo=FALSE}

## Corpus
mycorpus <- corpus(Data1$text)
mytoks <- tokens(mycorpus, remove_punct = TRUE)
mytoks <- tokens_remove(mytoks, stop_word$word)
my_dfm <- dfm(mytoks, remove = stopwords("spanish"), stem = TRUE, remove_punct = TRUE, remove_numbers = TRUE)


a <- kwic(mycorpus, "recetas")


#a <- a %>% mutate(Participacion=round((n/sum(n))*100,2))%>%  mutate(Porcentaje_Markov=paste0(Porcentaje_Markov,"%"))


kable(a,  caption = "Menciones relacionadas con la palabra recetas") %>%
  kable_styling(bootstrap_options = c("striped", "hover"), 
                full_width = F,position = "center", 
                font_size = 15)%>% row_spec(0, bold = T, color = "black", 
                                            background = "darksalmon")

```


### Menciones relacionadas con Recetas


```{r, echo=FALSE}
a <- a %>% group_by(pre, post) %>% tally() %>% filter(n>3) %>% arrange(desc(n))


b <-  ggplot(a, aes(x=pre,y=n,fill=post)) + labs(x="Frase",y="Frecuencia de aparición",title="Frecuencia de Keywords relacionadas con la palabra Recetas")+
  geom_bar(stat="identity")+theme_minimal()+coord_flip()+theme(legend.position = 'none') #+scale_x_discrete(limit=c('Feb','Mar','Abr','May','Jun','Jul'))


ggplotly(b)
```



Tópicos {data-navmenu="Modelo de palabras"}
===============================================================

Column {data-width=400}
------------------------------------------------------

### Tópicos identificados por Latent Dirichlet Allocation (LDA)
  
```{r, echo=FALSE}

# Modelo
quant_dfm <- dfm_trim(my_dfm, min_termfreq = 12)
set.seed(100)
a <- if (require(topicmodels)) {
  my_lda_fit20 <- LDA(convert(quant_dfm, to = "topicmodels"), k = 6)
  get_terms(my_lda_fit20, 8)
}


kable(a,  caption = "Topics") %>%
  kable_styling(bootstrap_options = c("striped", "hover"), 
                full_width = F,position = "center", 
                font_size = 15)%>% row_spec(0, bold = T, color = "black", 
                                            background = "darksalmon")

```


Column {data-width=600}
------------------------------------------------------

### Probabilidad de aparición de términos más especiales en los topics

```{r, echo=FALSE}
set.seed(100)
ap_topic <- tidy(my_lda_fit20, matrix = "beta")

ap_top_terms <- ap_topic %>%  group_by(topic) %>%  top_n(10, beta) %>%  ungroup() %>% arrange(topic, -beta)
set.seed(100)
ap_top_terms %>%  mutate(term = reorder(term, beta)) %>% 
  ggplot(aes(term, beta, fill = factor(topic))) + geom_col(show.legend = FALSE) + 
  facet_wrap(~topic, scales = "free") + coord_flip()+ 
  labs(title="Topics identificados")

```


